【裁判字號】    96,簡上,361
【裁判日期】    970123
【裁判案由】    家庭暴力防治法
【裁判全文】
臺灣臺北地方法院刑事判決             96年度簡上字第361號
上  訴  人
即  被  告  甲○○
上列上訴人因違反家庭暴力防治法案件，不服本院簡易庭96年度
簡字第2614號，中華民國96年8 月15日第一審刑事簡易判決（檢
察官聲請簡易判決處刑案號：臺灣臺北地方法院檢察署96年度偵
字第13880 號），提起上訴，本院管轄之第二審合議庭判決如下
：
    主  文
上訴駁回。
    事實及理由
一本院審理結果認為，原審對上訴人即被告甲○○論罪科刑之判
  決，認定事實、適用法律及量刑各方面都很適當，應該維持，
  並引用第一審簡易判決書所載之事實、證據、理由及適用之法
  條（如附件）。
二被告上訴意旨略以：其有送甲蟲與涼鞋給兒子林言修，但是請
  老師轉交，不是直接拿給兒子，且要送鞋子之前有打電話給法
  官，法官說是合法的，也有打電話給告訴人洪小雲，經過告訴
  人同意。並具狀陳稱：其於本院九十五年度暫家護字第五四七
  號案件調查時，有問過承辦法官，其可否去學校送生日禮物，
  承辦法官當時回答可以云云。
三本院認為
(一)民事暫時保護令自核發時起生效，於法院審理終結核發通常保
  護令或駁回聲請時失其效力，家庭暴力防治法第十五條第五款
  定有明文。被告與告訴人間之保護令事件，經本院於民國九十
  五年十二月十九日以九十五年度暫家護字第五四七號裁定核發
  暫時保護令，諭知被告(1)不得對告訴人及告訴人之父洪佳文實
  施身體或精神上不法侵害之行為，(2)不得直接或間接對於告訴
  人騷擾，(3)應最少遠離告訴人住居所、工作場所、告訴人或其
  特定家庭成員經常出入之場所（即臺北市○○路二五三巷三弄
  八號一樓）一百公尺。前述裁定關於被告不得對告訴人之父洪
  佳文實施身體或精神上不法侵害之行為，及被告應最少遠離特
  定場所一百公尺部分，經本院於九十六年八月八日以九十六年
  度暫家護抗字第十二號裁定予以廢棄等情，有前述案號裁定書
  可參，參照前述規定，該暫時保護令自九十五年十二月二十九
  日核發時即已生效，並至本院於九十六年八月八日核發九十六
  年度暫家護抗字第十二號裁定時，原裁定關於被告應最少遠離
  臺北市○○路二五三巷三弄八號一樓一百公尺部分之保護令始
  失其效力。則被告既明知九十五年度暫家護字第五四七號裁定
  之存在，卻仍於九十六年五月二日下午及五月八日下午前往臺
  北市○○路二五三巷三弄八號一樓，不論其係親自交付甲蟲與
  涼鞋予林言修，或請該址幼稚園老師轉交，均已違反前述暫時
  保護令。又經本院調閱並勘驗九十五年度暫家護字第五四七號
  案件於民國九十五年十二月二十一日調查期日之錄音光碟，該
  次調查期日中，承辦法官並未告知被告可前往其子就讀之幼稚
  園送禮，有本院九十六年十二月十八日勘驗筆錄可參，被告所
  辯自無足取。綜上所述，本件證據明確，已可認定被告有違反
  暫時保護令之犯行，被告上訴為無理由，應予駁回。
三適用之法條：刑事訴訟法第四百五十五條之一第三項、第三百
  六十八條、第三百七十三條。
本案經檢察官侯靜雯到庭執行職務
中    華    民    國    97    年    1     月    23    日
                  刑事第十五庭  審判長法  官  廖紋妤
                                      法  官  楊台清
                                      法  官  邱蓮華
上正本證明與原本無異。
不得上訴。
                                      書記官  葉宜玲
中    華    民    國     97    年    1    月    23    日


司法院資訊處製作；財團法人民間司法改革基金會備份。
